【裁判字號】    97,上訴,1390
【裁判日期】    980609
【裁判案由】    違反毒品危害防制條例
【裁判全文】
臺灣高等法院臺中分院刑事判決  97年度上訴字第1390、1374號
上  訴  人  臺灣彰化地方法院檢察署檢察官
上  訴  人
即  被  告  丙○○
                    號
                    （現另案於臺灣雲林監獄執行中）
選任辯護人  汪紹銘律師
上  訴  人
即  被  告  林怡君
                    之1
                    (現羈押於臺灣臺中看守所)
選任辯護人  邢建緯律師
上列上訴人因違反毒品危害防制條例案件，不服臺灣彰化地方法
院96年度訴字第2447、2073號中華民國97年4月24日第一審判決
（起訴案號：臺灣彰化地方法院檢察署96年度偵字第5318號，追
加起訴案號：96年度偵緝字第484號、96年度偵字第9991號），
提起上訴，本院判決如下：
    主  文
上訴駁回。
    事  實
一、丙○○【綽號「語煙」、「阿弦」，其前曾：(1)於民國九十
    年五月十一日，因施用第二級毒品案件，經臺灣彰化地方法
    院（以下稱彰化地院）以八十九年度易字第一六四四號判處
    有期徒刑八月確定；(2)又於九十年八月十七日，因施用第一
    級毒品案件，經彰化地院以九十年度訴字第四四四號判處有
    期徒刑八月確定（上開(1)、(2)所示之刑，嗣復經裁定應執行
    有期徒刑一年二月確定）；(3)再於九十一年六月十三日，因
    施用第一、二級毒品案件，經彰化地院以九十一年度訴字第
    三三六號分別判處有期徒刑一年、十月，應執行有期徒刑一
    年八月確定，上揭(1)至(3)所示之刑期經入監接續執行後，已
    於九十五年二月二十一日執行完畢】明知海洛因係毒品危害
    防制條例第二條第二項第一款所定之第一級毒品，非經許可
    ，不得販賣，詎為圖厚利，竟基於販賣第一級毒品海洛因以
    營利之概括犯意，意圖營利，自九十四年三月間某日起至同
    年九月底某日止，先向莊慶隆、邱惠雯【莊慶隆、邱惠雯二
    人所為共同販賣第一級毒品犯行，已由本院以九十五年度上
    重更(一)字第七七號分別判處有期徒刑十一年，褫奪公權六年
    （莊慶隆部分），及有期徒刑七年，褫奪公權六年（邱惠雯
    部分）在案】販入供己販賣用之海洛因，並加以分裝成袋，
    並以其所有、內裝0000000000號門號晶片卡之其
    所有之行動電話一支【未扣案，價值約新臺幣（下同）一千
    元】、不詳姓名之人所有、其內裝0000000000號
    （追加起訴書誤載為0000000000號）之行動電話
    一支（未扣案）作為聯絡工具，俟下列已成年之陳天仁、張
    正賢、徐詠竣及王東榮撥打電話前來，於電話中約定所販售
    海洛因之數量、金額及交易地點後，獨自一人攜帶供販賣之
    海洛因，前往約定地點，以高於進價之價格，連續販賣交付
    海洛因與陳天仁、張正賢、徐詠竣及王東榮多次，詳細情形
    如下：
  (一)自九十四年三月間某日起至同年九月十九日凌晨時分（起訴
    書誤載為九十四年九月十八日夜間十一時）止，由購毒者陳
    天仁以0000000000號行動電話撥打丙○○所有上
    開0000000000號行動電話聯繫，雙方於電話中約
    定購買海洛因之數量、金額後，丙○○獨自一人前往約定地
    點即彰化縣社頭鄉○○路附近或彰化縣社頭鄉之鄉親超市附
    近，連續販賣交付第一級毒品海洛因與陳天仁共計七次，其
    中一次販賣金額為一千元，其餘六次則各為五百元，販毒所
    得共計四千元。
  (二)自九十四年四月間某日起至同年九月底某日止，由購毒者張
    正賢以0000000000號行動電話撥打丙○○所有上
    開0000000000號行動電話及其持用不詳之人所有
    之0000000000號行動電話聯繫，雙方於電話中約
    定購買海洛因之數量、金額後，丙○○即獨自一人前往約定
    地點即南投縣南市南崗工業區麥當勞附近，連續販賣交付第
    一級毒品海洛因與張正賢共計五次，其中一次販賣金額為二
    千元，其餘四次則各為一千元，販毒所得共計六千元。
  (三)自九十四年五月間起至同年九月底某日止該期間內之某二時
    點，在彰化縣溪湖鎮○○路大竹巷三號附近、彰化縣社頭鄉
    境內之某果菜市場附近，連續販賣交付第一級毒品海洛因與
    徐詠竣二次，販賣價金各為五百元、一千元，販毒所得共計
    一千五百元。
  (四)先、後於九十四年七、八月間某日、九十四年九月間，由購
    毒者王東榮以0000000000號行動電話，撥打丙○
    ○所有之0000000000號行動電話聯繫，雙方於電
    話中約定購買海洛因之數量、金額後，丙○○即獨自一人前
    往約定地點即彰化縣埤頭鄉鹿島橋附近、彰化縣員林鎮○○
    ○○道下某超商附近，連續販賣交付第一級毒品海洛因與王
    東榮共計二次，每次販賣價格各為一千元，販毒所得共計二
    千元。
二、丙○○明知甲基安非他命係毒品危害防制條例第二條第二項
    第二款所定之第二級毒品，非經許可，不得販賣，詎為圖謀
    利，竟又另行基於販賣第二級毒品甲基安非他命以營利之概
    括犯意，意圖營利，自九十四年三月底某日起至同年九月底
    某日止，或獨自一人【指下列（一）至（三）所示部分】先
    向莊慶隆、邱惠雯販入供己販賣用之甲基安非他命，並加以
    分裝成袋，並以其所有、內裝0000000000號門號
    晶片卡之行動電話一支（未扣案）、不詳姓名之人所有、其
    內裝放0000000000號之行動電話一支（未扣案）
    作為聯絡工具，俟下列已成年之陳天仁、張正賢、徐詠竣撥
    打電話前來，於電話中約定所販售甲基安非他命之數量、金
    額及交易地點後，獨自一人攜帶供販賣所用之甲基安非他命
    前往約定地點，以高於進價之價格，連續販賣交付甲基安非
    他命與陳天仁、張正賢、徐詠竣多次；或與已成年之莊慶隆
    、邱惠雯及劉泓杰（劉泓杰所涉共同販賣第二級毒品罪嫌，
    另由本院以九十六年度訴字第一三七四號案件審理中）共同
    基於販賣第二級毒品之犯意聯絡【指下列（四）所示部分】
    ，連續販賣甲基安非他命多次，其詳細情形如下：
  (一)自九十四年三月間某日起至同年九月某日止該期間內之某二
    時點，由陳天仁以0000000000號行動電話撥打丙
    ○○所有上開0000000000號行動電話聯繫，雙方
    於電話中約定購買甲基安非他命之數量、金額後，丙○○即
    獨自一人前往約定地點即彰化縣社頭鄉○○路附近或彰化縣
    社頭鄉之鄉親超市附近，連續販賣交付第二級毒品甲基安非
    他命與陳天仁共計二次，每次販賣金額均各為五百元，販毒
    所得共計一千元。
  (二)自九十四年四月間某日起至同年九月底某日止，由張正賢以
    0000000000號行動電話撥打丙○○所有上開00
    00000000號行動電話及其所持用不詳之人所有之0
    000000000號行動電話聯繫，雙方於電話中約定購
    買甲基安非他命（追加起訴書誤載為海洛因，惟業經蒞庭檢
    察官於本院審理時當庭更正為甲基安非他命）之數量、金額
    後，丙○○即獨自一人前往約定地點即南投縣南投市南崗工
    業區麥當勞附近，連續販賣交付第二級毒品甲基安非他命與
    張正賢共計四次，其中九十四年九月十八日下午七時三十八
    分許通話該次販賣之價格為五千五百元（一錢），其餘三次
    販賣之價金則分別為三千元（二分之一錢）、二千元（三分
    之一錢）及一千元（起訴書誤載為二千元），販毒所得共計
    一萬一千五百元。
  (三)自九十四年五月間起至同年八月間某日止該期間內之某二時
    點，在彰化縣田中鎮麥當勞附近、彰化縣社頭鄉境內之某果
    菜市場附近，連續販賣交付第二級毒品甲基安非他命與徐詠
    竣二次，其中一次販賣金額為五百元，另一次係以音響一台
    抵作價金。
  (四)於九十四年八月九日下午三時零一分許，由張建宏（原名張
    伽賓）撥打邱惠雯所有、其內裝門號0000000000
    號之ＯＫＷＡＰ行動電話一支（查扣於臺灣彰化地方法院檢
    察署九十四年度偵字第七六四七號案件中）向莊慶隆、邱惠
    雯購買甲基安非他命，並約定交易金額為一千元及交易地點
    在彰化縣溪湖鎮境內之媽祖廟後方後，由邱惠雯撥打劉泓杰
    持用之門號0000000000號行動電話（所有人不詳
    ），聯絡劉泓杰駕車偕同丙○○一同攜帶販賣價格為一千元
    之第二級毒品甲基安非他命一包（警秤毛重約零點四公克）
    ，前至上開媽祖廟後方，將上開甲基安非他命一包丟放交付
    給駕車搭載張建宏前來而乘坐在駕駛座內之陳科丰，及收取
    價金一千元，並將前開價金轉交與邱惠雯收受。
三、丙○○、林怡君二人均明知海洛因係毒品危害防制條例第二
    條第二項第一款所定之第一級毒品，非經許可，不得販賣，
    詎為圖謀利，竟意圖營利，或由丙○○、林怡君二人各次分
    別共同基於販賣第一級毒品海洛因以營利之犯意聯絡【指下
    列(一)、(二)所示共同販賣與劉忠志、乙○○之部分】，或由丙
    ○○獨自基於販賣第一級毒品海洛因之犯意【指下列(三)所示
    丙○○單獨販賣與陳富傑之部分】，將其向真實姓名、年籍
    均不詳、綽號「阿興」之成年男子，所販入供販賣所用之海
    洛因，以高於進價之價格，販賣與劉忠志、乙○○、陳富傑
    三人，其各次之詳細情形如下：
  (一)丙○○、林怡君二人先、後五次（起訴書載為四、五次，並
    經蒞庭檢察官於本院審理時陳明確認係起訴五次）各別起意
    ，並各基於犯意之聯絡，共同販賣第一級毒品海洛因五次與
    劉忠志之部分：
  (1)九十五年十二月底某日，於劉忠志撥打丙○○所有、內裝門
    號0000000000號晶片卡之行動電話，向接聽電話
    之林怡君表示欲購買五百元之海洛因一包後，由丙○○、林
    怡君一同前往約定地點即彰化縣員林鎮境內之某大排水溝旁
    ，共同販賣交付價格五百元之第一級毒品海洛因一次。
  (2)於上揭(1)所示時間後起至下列(5)所示時間前之該期間內某時
    ，劉忠志撥打丙○○所有、內裝門號0000000000
    號晶片卡之行動電話一支，向接聽電話之林怡君表示欲購買
    五百元之第一級毒品海洛因一包後，由林怡君將丙○○所交
    付供販賣用之價值五百元之第一級毒品海洛因一包，攜往彰
    化縣員林鎮境內之某大排水溝附近，交付與劉忠志，並收取
    價金，以此方式，共同販賣價格五百元之第一級毒品海洛因
    一包與劉忠志一次。
  (3)於上揭(2)所示時間後起至下列(5)所示時間前之該期間內某時
    ，劉忠志撥打丙○○所有、內裝門號0000000000
    號晶片卡之行動電話，向接聽電話之林怡君表示欲購買五百
    元之第一級毒品海洛因一包後，由林怡君將丙○○所交付供
    販賣用之價值五百元之第一級毒品海洛因一包，攜往彰化縣
    員林鎮境內之某大排水溝附近，交付與劉忠志，並收取價金
    ，以此方式，共同販賣價格五百元之第一級毒品海洛因一包
    與劉忠志一次。
  (4)於上揭(3)所示時間後起至下列(5)所示時間前之該期間內某時
    ，由劉忠志撥打丙○○所有、內裝門號000000000
    0號晶片卡之行動電話，向接聽電話之林怡君表示欲購買五
    百元之第一級毒品海洛因一包後，由林怡君將丙○○所交付
    供販賣用之價值五百元之第一級毒品海洛因一包，攜往彰化
    縣員林鎮境內之某大排水溝附近，交付與劉忠志，並收取價
    金，以此方式，共同販賣價格五百元之海洛因一包與劉忠志
    一次。
  (5)於九十六年二月間某日，劉忠志撥打丙○○所有、內裝門號
    0000000000號晶片卡之行動電話，向接聽電話之
    林怡君表示欲購買五百元之第一級毒品海洛因一包後，由林
    怡君將丙○○所交付供販賣用之價值五百元之第一級毒品海
    洛因一包，攜往彰化縣員林鎮境內之某大排水溝附近，交付
    與劉忠志，並收取價金，以此方式，共同販賣價格五百元之
    第一級毒品海洛因一包與劉忠志一次。
  (二)丙○○、林怡君二人先、後二次各別起意，並各基於犯意之
    聯絡，共同販賣第一級毒品海洛因與乙○○二次之部分：
  (1)於九十六年一月間某日，乙○○以0000000000號
    行動電話，撥打丙○○所有、內裝門號000000000
    0號行動電話，向接聽電話之林怡君表示欲購買價格一千元
    之第一級毒品海洛因一包後，由丙○○、林怡君二人一同前
    往約定地點即彰化縣田尾鄉○○○○路旁，共同販賣交付價
    格為一千元之第一級毒品海洛因一包與乙○○一次，得款一
    千元。
  (2)於上開(1)所示時間以外之九十六年一月間某日，乙○○以0
    000000000號行動電話，撥打丙○○所有、內裝門
    號0000000000號行動電話，向接聽電話之林怡君
    表示欲購買價格一千元之第一級毒品海洛因一包後，由丙○
    ○、林怡君二人一同前往約定地點即彰化縣田尾鄉○○○○
    路旁，共同販賣交付價格為一千元之海洛因一包與乙○○一
    次，得款一千元。
  (三)丙○○單獨販賣海洛因與陳富傑一次之部分：
    於九十六年二月二十三日下午九時許，陳富傑以00000
    00000號行動電話，撥打丙○○所有、內裝門號000
    0000000號晶片卡之行動電話，向接聽電話之丙○○
    表示欲購買價格一千元之第一級毒品海洛因一包後，由丙○
    ○獨自前往約定地點即彰化縣社頭鄉○○路上之運動公園附
    近，交付販賣價格為一千元之第一級毒品海洛因一包與陳富
    傑一次，得款一千元。
四、丙○○、林怡君二人均明知甲基安非他命係毒品危害防制條
    例第二條第二項第二款所定之第二級毒品，非經許可，不得
    販賣，詎為圖謀利，或由丙○○獨自一人基於販賣甲基安非
    他命與謝憲忠一次之犯意【指下列(一)所示丙○○單獨販賣與
    謝憲忠之部分】，或由丙○○、林怡君二人各次分別共同基
    於販賣第二級毒品甲基安非他命以營利之犯意聯絡【指下列
    (二)所示共同販賣與謝憲忠之部分】，將丙○○向真實姓名不
    詳、綽號「阿興」之成年男子，所販入供販賣所用之甲基安
    非他命，以高於進價之價格，販賣與謝憲忠多次，其各次之
    詳細情形如下：
  (一)丙○○單獨販賣甲基安非他命與謝憲忠一次之部分：九十五
    年七、八月間某日，謝憲忠以0000000000號行動
    電話，撥打丙○○所有、內裝門號0000000000號
    晶片卡之行動電話，向接聽電話之丙○○表示欲購買價格半
    錢七千元之第二級毒品甲基安非他命一包後，由丙○○獨自
    前往約定地點即彰化縣員林鎮愛買大賣場外面空地，將售價
    七千元之第二級毒品甲基安非他命一包交付與謝憲忠，謝憲
    忠則將七千元之價金交付與丙○○收受。
  (二)丙○○、林怡君二人先、後四次各別起意，並各基於犯意之
    聯絡，共同販賣第二級毒品甲基安非他命與謝憲忠四次之部
    分（以下(1)至(4)所示部分之0000000000號行動電
    話，有時係由丙○○接聽，有時則係由林怡君接聽）：
  (1)九十六年一月底某日，謝憲忠以0000000000號行
    動電話，撥打丙○○所有、內裝門號0000000000
    號晶片卡之行動電話，表示欲購買價格半錢七千元之甲基安
    非他命一包後，由丙○○、林怡君二人一同前往約定地點即
    彰化縣員林鎮○○路上之燦坤店旁小路，推由丙○○將售價
    七千元之第二級毒品甲基安非他命一包交付與謝憲忠，謝憲
    忠則將七千元之價金交付與丙○○收受之方式，共同販賣價
    格為七千元之第二級毒品甲基安非他命一包與謝憲忠一次。
  (2)於上揭(一)、(二)(1)所示時間以外之自九十五年七月間某日起至
    九十六年二月十三日下午二、三時許前之該期間某日，謝憲
    忠以0000000000號行動電話，撥打丙○○所有、
    內裝門號0000000000號晶片卡之行動電話，表示
    欲購買價格三千元之第二級毒品甲基安非他命一包後，由丙
    ○○、林怡君二人一同前往約定地點即彰化縣員林鎮○○路
    上之燦坤店旁小路，推由丙○○將售價三千元之第二級毒品
    甲基安非他命一包交付與謝憲忠，謝憲忠則將三千元之價金
    交付與丙○○收受之方式，共同販賣價格為三千元之第二級
    毒品甲基安非他命一包與謝憲忠一次。
  (3)於上揭(一)、(二)(1)、(2)所示時間以外之自九十五年七月間某日
    起至九十六年二月十三日下午二、三時許前之該期間某日，
    謝憲忠以0000000000號行動電話，撥打丙○○所
    有、內裝門號0000000000號晶片卡之行動電話，
    表示欲購買價格四千元之第二級毒品甲基安非他命一包後，
    由丙○○、林怡君二人一同前往約定地點即彰化縣員林鎮○
    ○路上之燦坤店旁小路，推由丙○○將售價四千元之第二級
    毒品甲基安非他命一包交付與謝憲忠，謝憲忠則將四千元之
    價金交付與丙○○收受之方式，共同販賣價格為四千元之第
    二級毒品甲基安非他命一包與謝憲忠一次。
  (4)九十六年二月十三日下午二、三時許，謝憲忠以00000
    00000號行動電話，撥打丙○○所有、內裝門號000
    0000000號晶片卡之行動電話，表示欲購買價格半錢
    七千元之第二級毒品甲基安非他命一包後，由丙○○、林怡
    君二人一同前往約定地點即彰化縣員林鎮○○路上之燦坤店
    旁小路，推由林怡君將售價七千元之第二級毒品甲基安非他
    命一包交付與謝憲忠，謝憲忠則將七千元之價金交付與林怡
    君收受之方式，共同販賣價格為七千元之第二級毒品甲基安
    非他命一包與謝憲忠一次。
五、丙○○於九十六年六月三日下午四時四十分許，駕駛車牌號
    碼ＳＭ─五九０八號自小客車，沿彰化縣田尾鄉○○路由西
    往東方向行駛，途經該路段與民和巷口，不慎追撞同向右前
    方、由已成年之邱源洲所騎乘之車牌號碼ＧＺ二─０二五號
    重型機車而肇事，並使邱源洲因此受有左腳第五蹠骨閉鎖性
    骨折、左足之扭傷及拉傷、左肩之扭傷及拉傷、左上肢及左
    下肢多處表淺損傷等傷害（所涉過失傷害罪嫌，未據告訴）
    。詎丙○○駕駛上開車輛肇事並致邱源洲受傷後，為逃避肇
    事責任，竟基於駕車肇事致人受傷而逃逸之犯意，未下車對
    邱源洲採取必要之救護，並報警停留於現場等候處理，反而
    即行駕駛上開自用小客車，閃過甫自地上爬起之邱源洲後，
    駕車逃逸。
六、緣經警循線對丙○○使用之0000000000號、00
    00000000號晶片卡實施通訊監察，乃查獲其所為上
    開一、二所示之連續販賣海洛因、連續販賣甲基安非他命之
    犯行（其中如附表編號二所示邱惠雯所有、內裝0000
    000000號門號晶片卡之行動電話一支，係警方於九十
    四年九月二十八日上午九時許，在彰化縣溪湖鎮○○街上之
    車牌號碼ＱＧ─四０九九號自小客車內起獲扣案）。又於九
    十六年四月二日下午八時十分許，為警前往丙○○、林怡君
    二人向不知情之邱靜君暫時借用居住之雲林縣斗六市○○○
    路  ○段三之十一號十樓處所執行搜索，並起獲如附表編
    號七所示之丙○○所有、內裝0000000000號門號
    晶片卡之摩托羅拉廠牌之行動電話一支（序號：00000
    0000000000號）等物扣案，而查獲丙○○、林怡
    君二人所為前揭三、四所示各次販賣海洛因、販賣甲基安非
    他命多次之犯行。另因邱源洲於九十六年六月三日下午四時
    四十分許車禍後報警，乃為警循線查悉丙○○上揭五所示之
    犯行。
七、案經彰化縣警察局北斗分局報請臺灣彰化地方法院檢察署檢
    察官偵查起訴（上開一、二所示部分），及由彰化縣警察局
    移送（上開三、四所示部分）暨彰化縣警察局北斗分局報請
    （上開五所示部分）臺灣彰化地方法院檢察署檢察官偵查後
    追加起訴。
    理  由
一、有關程序及證據能力方面：
  (一)按「於第一審辯論終結前，得就與本案相牽連之犯罪或本罪
    之誣告罪，追加起訴。」，刑事訴訟法第二百六十五條第一
    項定有明文。本案公訴人就如事實欄三、四所示之犯罪事實
    及如下列理由欄四、(一)２、３所示被告林怡君所涉販賣第
    一、二級毒品各一次之罪嫌（應不另為無罪之諭知，詳如後
    述），以九十六年度偵字第五三一八號起訴後，於原審辯論
    終結前，就被告丙○○所為與上開起訴部分具有相牽連關係
    之如事實欄一、二、五所示及被告丙○○所涉如以下理由欄
    四、(一)１所示連續販賣第二級毒品九次之罪嫌（應不另為無
    罪之諭知，詳見後載），另以九十六年度偵緝字第四八四號
    、九十六年度偵字九九九一號案件追加起訴，程序上係屬合
    法，先予敘明。
  (二)按被告以外之人於偵查中向檢察官所為之陳述，除顯有不可
    信之情況者外，得為證據，刑事訴訟法第一百五十九條之一
    第二項定有明文。本件證人張正賢、張建宏、劉泓杰、王東
    榮、陳天仁、莊慶隆、邱惠雯、徐詠竣、乙○○、劉忠志、
    陳富傑、謝憲忠、邱源洲等人於偵查中經具結後向檢察官所
    為陳述，其等均未曾提及檢察官在偵查時有不法取供之情形
    ，檢察官、被告及其選任辯護人亦未釋明上開人等之證述有
    顯不可信之情況，自應認有證據能力。
  (三)次按被告以外之人（包括證人、鑑定人、告訴人、被害人及
    共同被告等）於審判外之陳述，雖不符刑事訴訟法第一百五
    十九條之一至之四等之規定，而經當事人於審判程序同意作
    為證據，法院審酌該言詞陳述或書面陳述作成時之情況，認
    為適當者，亦得為證據；當事人、代理人或辯護人於法院調
    查證據時，知有刑事訴訟法第一百五十九條第一項不得為證
    據之情形，而未於言詞辯論終結前聲明異議者，視為有前項
    之同意，同法第一百五十九條之五定有明文。立法意旨在於
    傳聞證據未經當事人之反對詰問予以核實，原則上先予排除
    。惟若當事人已放棄反對詰問權，於審判程序中表明同意該
    等傳聞證據可作為證據；或於言詞辯論終結前未聲明異議，
    基於尊重當事人對傳聞證據之處分權，及證據資料愈豐富，
    愈有助於真實發見之理念，且強化言詞辯論主義，使訴訟程
    序得以順暢進行，上開傳聞證據亦均具有證據能力。本件證
    人陳天仁、張正賢、王東榮、邱惠雯、劉泓杰、張建宏、劉
    忠志、乙○○、陳富傑、謝憲忠、邱源洲、林張素珠等人於
    警詢之證述及以下所引用之各項書證等證據資料，其性質雖
    屬傳聞證據，且查無符合刑事訴訟法第一百五十九條之一至
    之四之情形，然檢察官、被告及其選任辯護人已知上述證據
    資料係屬傳聞證據，無符合刑事訴訟法第一百五十九條之一
    至之四之情形，而均未於本院言詞辯論終結前聲明異議，依
    上開規定，已擬制同意其有證據能力，本院審酌上開證據資
    料作成時，並無人情施壓或干擾，亦無違法或不當之情形，
    認為以之作為本案之證據為適當，而有證據能力。
二、實體認定部分：
  (一)訊據被告丙○○、林怡君二人均矢口否認涉有何上揭所載之
    販賣第一、二級毒品犯行，被告丙○○對於事實欄五所示之
    犯行，雖坦認有於上揭時、地，駕駛車牌號碼ＳＭ─五九０
    八號自小客車，行經彰化縣田尾鄉○○路與民和巷口，然亦
    矢口否認有何肇事致人受傷而逃逸之犯行，被告丙○○辯稱
    ：伊沒有販賣海洛因或甲基安非他命與事實欄一至四所示之
    人，亦未與莊慶隆、邱惠雯、劉泓杰共同販賣甲基安非他命
    與張建宏；又其係與如事實欄一至四所示多人合資購買海洛
    因，並非伊在販賣海洛因、甲基安非他命；再如事實欄五所
    示部分，伊不知道有發生車禍，沒有肇事逃逸之行為云云。
    被告林怡君則辯稱：其有接過起訴書所載之人來電表示與被
    告丙○○要合資購買海洛因、甲基安非他命的電話，並將對
    方要出資的金額轉告被告丙○○，也曾和被告丙○○一起外
    出與前開合資購毒者見面，其曾依被告丙○○之指示交付海
    洛因與他人，但被告丙○○告知其所交付之海洛因是對方所
    有，其並無與被告丙○○共同販賣第一、二級毒品之犯行云
    云。
  (二)惟查：
  1.如事實欄一、(一)及如事實欄二、(一)所示被告丙○○確有販賣
    海洛因、甲基安非他命與陳天仁之事實，已據證人陳天仁於
    警詢（見九十四年度毒偵字第五五八一號卷第二頁反面至第
    六頁反面）、偵訊（同上開卷第八頁反面至第十頁）時證述
    屬實，證人陳天仁於原審審理時並證稱其係於如事實欄一、
    (一)所示之期間及地點，向被告丙○○購買海洛因共計七次，
    其中一次價格為一千元，其餘則各為五百元等語綦詳（見原
    審九十七年四月十日審理筆錄第十頁至十四頁）。雖證人陳
    天仁於原審審理時改為證稱其未向被告丙○○購買甲基安非
    他命云云，然此與證人陳天仁於警、偵訊之證述不符，衡以
    警、偵訊距離案發時間較近，且證人陳天仁作證時並無何顯
    不可信之客觀狀況，本院認此部分應以證人陳天仁於警、偵
    訊之證述為可採，且有關被告丙○○販賣甲基安非他命與陳
    天仁之次數，依證人陳天仁於警、偵訊之證述，均提及二次
    ，證人陳天仁於前開偵訊時證稱二、三次，應就此作對被告
    丙○○較有利之認定，而認被告丙○○販賣甲基安非他命與
    陳仁天之次數為二次。是證人陳天仁於原審所證述伊未向被
    告丙○○購買甲基安非他命乙節，係迴護被告丙○○之詞，
    不足採信。
  2.又事實欄一、(二)及如事實欄二、(二)所示被告丙○○販賣海洛
    因及甲基安非他命與張正賢之事實，業據證人張正賢於警詢
    （見九十四年度毒偵字第五六一０號卷第十六頁至第二一頁
    ）、九十四年十月二十七日偵訊（見同上案卷第四三、四四
    頁）證述無訛。惟證人張正賢於偵訊時證述向被告丙○○購
    買甲基安非他命十次之部分，與其於警詢時證稱係四、五次
    不符，酌以被告丙○○於原審審理時就伊有與張正賢合資購
    買甲基安非他命，且張正賢分別曾出資過一千元、二千元、
    三千元等語，而證人張正賢於警、偵訊均證稱係向被告丙○
    ○購買海洛因、甲基安非他命，被告丙○○辯稱係合資購買
    云云，雖無可採，然就被告丙○○上開於原審審理時之供述
    ，佐以卷附九十六年九月十八日下午七時三十九分許張正賢
    向被告丙○○購買價格為五千五百元之通聯譯文內容（見九
    十四年毒偵字第五六一０號卷第二四頁），堪認證人張正賢
    於警詢時證述其向被告丙○○購買甲基安非他命之次數為四
    次為可信。證人張正賢於本院雖證稱：伊沒有跟被告丙○○
    買過安非他命或海洛因，係伊與被告共同出錢向那個女生買
    的，伊於警詢所言實在，但其中提到被告丙○○是因為我們
    合資去買，賣的人是被告丙○○的朋友等語（見本院卷第二
    二四頁）。然倘證人張正賢係與被告丙○○合資購買，即不
    可能故意講成向被告丙○○購買毒品，是其所證無非事後勾
    串迴護被告之詞，並不可採。
  3.又事實欄一、(三)及事實欄二、(三)所示被告丙○○販賣海洛因
    、甲基安非他命與徐詠竣之事實，已據證人徐詠竣迭於九十
    五年六月六日偵訊（見九十五年度偵字第一五七六號第一０
    一頁至第一０三頁）、九十六年十一月六日偵訊（見九十六
    年度偵緝字第四八四號卷第四三頁至第四五頁）證述明確，
    並有證人徐詠竣於九十五年六月六日偵訊作證時，手寫之被
    告丙○○販賣毒品時間、次數、金額等情形之紙張一件（見
    同上卷第一０四頁）在卷可憑，足信為真。又被告丙○○販
    賣甲基安非他命與徐詠竣之次數，應以證人徐詠竣於九十六
    年十一月六日偵訊作證時，就其向被告丙○○購買甲基安非
    他命之地點、金額均詳為明確證述之二次為可信。證人徐詠
    竣於本院審理中到庭固證稱：伊沒有在九十四年五月間向被
    告丙○○購買海洛因兩次。惟另證稱伊在偵訊所證實在。（
    本院卷第二二三頁），足見，證人徐詠竣確有向被告購買上
    揭毒品無訛，其於本院所證述未向被告丙○○購買海洛因云
    云，顯係事後勾串迴護之詞，要不可採。而證人徐詠竣於偵
    訊時亦證稱伊未曾與綽號「語煙」者（被告於本院自承伊之
    綽號為語煙）一起購買毒品（九十五年度偵字第一五七六號
    卷第一○三頁），是被告丙○○辯稱伊係與徐詠竣合資購買
    毒品云云，亦非可採。
  4.事實欄一、(四)所示被告丙○○販賣海洛因與王東榮二次之事
    實，亦據證人王東榮迭次於警詢（見彰警刑偵二字第０九五
    ００號卷第四一頁至第四三頁）、偵訊（見九十五年度偵字
    第一五七六號第八六頁至第九十頁）及原審審理時（見原審
    卷九十七年三月十八日審理筆錄第二七頁至第三二頁）證稱
    屬實，證人王東榮於九十六年十一月六日偵訊（見九十六年
    度偵緝字第四八四號卷第三九頁）及於本院審理時並明確證
    述其未曾與被告丙○○合資購買過海洛因一情。是被告辯稱
    伊與王東榮合資購買毒品云云，並非屬實，自不可信。
  6.再事實欄二、(四)所示被告丙○○與共犯莊慶隆、邱惠雯、劉
    泓杰等人共同販賣甲基安非他命與張建宏一次之事實，已據
    證人即共犯邱惠雯於偵訊時證述為真（見九十四年度偵字第
    七六四七號卷第九十頁，已影印附於原審九十六年度訴字第
    二０七三號第三宗內），證人劉泓杰於原審審理時亦證稱：
    當日其接獲邱惠雯、莊慶隆之來電後，即依其等之指示，在
    如事實欄二、(四)所示之時、地，交一個盒子（香菸盒）給一
    個其不認識的人，當時是被告丙○○和伊一起去，交付盒子
    給對方後，對方交付現金一千元，其並有將該一千元交付給
    邱惠雯等語【見原審九十六年度訴字第二０七三號第二宗（
    下同）之九十七年三月十八日審理筆錄第五頁至第十一頁】
    ，雖證人劉泓杰及被告丙○○均陳稱：不知所交付之物品係
    甲基安非他命云云，然依證人張建宏（原名張伽賓）於原審
    審理時所證述：「（問：對方如何將甲基安非他命交給你？
    ）車子開過去，在路邊，由駕駛座的人交給我，我當時是坐
    在我車內的右前乘客座，我是將一千元交給對方坐在駕駛座
    的人。．．．（問：當時坐在駕駛座的人是以何方式將甲基
    安非他命交給你？）是用一個盒子裝，是兩輛車平行靠，對
    方坐在駕駛座的人把用盒子裝的甲基安非他命丟給我，我也
    丟一千元給他，雙方都沒有交談。．．．（問：對方把這包
    盒子丟給你時，盒子是否有密封？）掀了就開了。」等語（
    見原審九十七年三月十八日審理筆錄第五八頁至第六十頁）
    之特殊交易模式，復徵以被告丙○○供稱其曾向莊慶隆、邱
    惠雯購買海洛因及甲基安非他命一語，被告丙○○辯稱不知
    所交付之物係毒品甲基安非他命云云，顯無可採。
  6.而公訴人追加起訴書雖認被告丙○○所為如事實欄一及如事
    實欄二、(一)至(三)所示之犯行，亦係與莊慶隆、邱惠雯、劉泓
    杰共犯，且證人徐詠竣於九十五年六月六日偵訊時曾證稱其
    向莊慶隆購買毒品時，綽號「語煙」之被告丙○○就送過來
    一語；然證人徐詠竣於九十五年六月六日偵訊作證時，手寫
    之被告丙○○販賣毒品時間、次數、金額等情形之紙張一件
    （見九十五年度偵字第一五七六號第一０四頁），係記載其
    向綽號「語煙」之被告丙○○購買海洛因及甲基安非他命，
    且於九十六年十一月六日偵訊時則僅證述係向被告丙○○購
    買毒品甲基安非他命，且被告丙○○販賣之毒品來源係莊慶
    隆等語，而改為證稱莊慶隆係被告丙○○之上手，而非共犯
    。又證人邱惠雯於偵訊時雖曾一度提及被告丙○○係其與莊
    慶隆販賣毒品海洛因、甲基安非他命之共犯（見九十四年度
    偵字第七六四七號卷第五四頁，已影印附於原審案卷之第三
    宗內），惟證人邱惠雯於九十四年九月二十八日偵訊時則詳
    為證述被告丙○○實為其與莊慶隆之下線，其與莊慶隆將海
    洛因、甲基安非他命交給被告丙○○後，係由被告丙○○自
    己拿出去外面賣，其不知道被告丙○○賣給何人等語（見同
    上偵卷第五七至五九頁，已影印附於原審卷第三宗內），證
    人莊慶隆於原審審理時亦否認有與被告丙○○共同販賣海洛
    因及甲基安非他命一情（見原審九十七年三月十八日審理筆
    錄第三三至三八頁），又證人陳天仁於原審審理時證述：其
    向被告丙○○購買海洛因時，電話打過去都是被告丙○○本
    人接，沒有其他人接過電話，也是被告丙○○本人出來交付
    毒品給我，沒有其他人等語（見原審九十七年四月十日審理
    筆錄第十一頁）、證人王東榮於原審審理時亦證稱：其向被
    告丙○○購買海洛因二次時，均係被告丙○○一人前來一語
    （見原審九十七年三月十八日審理筆錄第三一頁），是尚難
    認被告丙○○所為如事實欄一及如事實欄二、(一)至(三)所示之
    犯行係與莊慶隆或起訴書所載之邱惠雯、劉泓杰等人所共犯
    。
  7.事實欄三、(一)(1)至(5)所示被告丙○○、林怡君二人共同販賣
    海洛因與劉忠志五次之事實，已據證人劉忠志迭於警詢（見
    九十六年度偵字第五三一八號卷第四頁、北警分偵字第０九
    六００００五一三五號卷第二八頁）、偵訊（見九十五年度
    偵字第五三一八號卷第十六、十七頁）及原審審理時（見原
    審九十七年三月十八日審理筆錄第四二至四六頁）證述綦詳
    。又事實欄三、(二)(1)、(2)所示被告丙○○、林怡君二人共同
    販賣海洛因與乙○○二次之事實，已據證人乙○○於警詢（
    見北警分偵字第０九六００００五一三五號卷，未編頁）及
    偵訊時（見九十五年度偵字第五三一八號卷第五九、六十頁
    ）證述明確，均足認為真實。
  8.被告丙○○於如事實欄三、(三)所示之時、地，單獨販賣海洛
    因與陳富傑一次之事實，業據證人陳富傑於警詢（見北警分
    偵字第０九六００００五一三五號卷，未編頁）、偵訊時（
    見九十五年度偵字第五三一八號卷第三十頁）及原審審理時
    （見原審九十七年三月十八日審理筆錄第二二頁）證述屬實
    。又證人陳富傑於警、偵訊時就其向被告丙○○購買海洛因
    一次之情節，均未提及被告林怡君，證人陳富傑於原審審理
    時更明確證稱：伊該次向被告丙○○購買海洛因時，係被告
    丙○○親自接聽電話，並由被告丙○○一人前來交付所販賣
    之海洛因，其並不認識被告林怡君，於其購買海洛因之過程
    ，未曾與被告林怡君接觸過等語（見原審上開審理筆錄第二
    三頁），且被告林怡君亦否認知悉或參與該次被告丙○○販
    賣海洛因與陳富傑一次之行為，自難認被告林怡君與被告丙
    ○○共同販賣海洛因與陳富傑。公訴人起訴書認被告丙○○
    此次販賣海洛因與陳富傑之部分，被告林怡君亦為共犯，尚
    有誤會。
  9.事實欄四所示之事實，業據證人謝憲忠於警詢（見北警分偵
    字第０九六００００五一三五號卷，未編頁）、偵訊（見九
    十五年度偵字第五三一八號卷第四二、四三頁）時證述無訛
    。證人謝憲忠於原審審理時雖改口證稱：其僅向被告丙○○
    、林怡君購買三次甲基安非他命，另二次係與被告丙○○合
    資云云（見原審九十六年度訴字第二０七三號第一宗之九十
    七年三月十八日審理筆錄第十八、十九頁），然證人謝憲忠
    於原審審理時就其與被告丙○○合資購買甲基安非他命之次
    數（二次）、金額（分別為三千元、四千元），與被告丙○
    ○於原審準備程序辯稱伊與謝憲忠合資購買甲基安非他命三
    次，謝憲忠前開三次之出資額分別為五千元、七千元及七千
    五百元等語，即有歧異（見原審卷第一宗內之九十六年十一
    月三十日準備程序筆錄第六頁），足認證人謝憲忠於原審所
    證伊有與被告丙○○合資購買甲基安非他命之部分，係屬附
    和被告丙○○之詞，無可採信；然依證人謝憲忠於原審審理
    時所為證述，可知證人謝憲忠有交付被告丙○○一次三千元
    ，一次四千元，並因此自被告丙○○處取得安非他命，堪認
    證人謝憲忠所稱上開出資額，實際上係向被告丙○○、林怡
    君購買甲基安非他命所交付之價金，且有關被告丙○○、林
    怡君二人販賣甲基安非他命與謝憲忠之價金，應以證人謝憲
    忠於原審審理時就歷次所交付金額均敘明之證述為可信。再
    如事實欄四、(二)(4)所示被告丙○○、林怡君二人最後一次販
    賣交付與謝憲忠之甲基安非他命，係發現品質不好（並非假
    貨）一節，此據證人謝憲忠於上開偵訊時證述在卷，核與被
    告丙○○於原審審理時亦稱：伊於如事實欄四、(二)(4)所示之
    時、地，交付與謝憲忠之甲基安非他命，謝憲忠僅反應「品
    質不好」而已，證人謝憲忠及被告丙○○均未陳稱係假品，
    是被告丙○○、林怡君二人該次販賣與謝憲忠之物，僅係品
    質較為不佳之甲基安非他命，而非假貨，亦足認定。
  10.而證人謝憲忠於原審審理時證稱：其第一次向被告丙○○購
    買甲基安非他命時，係被告丙○○接聽，當時其還不認識被
    告林怡君，被告林怡君並未參與第一次之交易行為，其係在
    第二次與被告丙○○購買交易甲基安非他命時，才認識被告
    林怡君，且被告丙○○、林怡君二人均否認販賣甲基安非他
    命與謝憲忠，是如事實欄四、(一)所示部分，僅足以認定係由
    被告丙○○單獨販賣甲基安非他命與謝憲忠，公訴人認被告
    林怡君就此部分與被告丙○○共同販賣甲基安非他命予謝憲
    忠，亦容有誤會。又依證人謝憲忠前開於原審審理時所證伊
    於第二次向被告丙○○購買甲基安非他命時即認識被告林怡
    君一語，並佐以證人謝憲忠於前開偵訊時證稱：「（問：有
    無跟他們（指被告丙○○、林怡君二人）買過毒品？）有跟
    他們買過四、五次的安非他命，從九十五年年中開始跟他們
    買，最後一次是九十六年二月間，我以我的電話打0000
    000000號與丙○○、林怡君聯絡，有時是丙○○自己
    接，有時林怡君會先再轉給丙○○，丙○○都跟我約在員林
    鎮○○路燦坤店旁小路交易，每次買三千到七千五百元的安
    非他命，安非他命大部分是丙○○交給我，最後一次則是林
    怡君交給我，丙○○、林怡君都會一起來。」等語，足認謝
    憲忠自第二次起至第五次止（即如事實欄四、（二）(1)至(4)
    所示部分），均係被告丙○○、林怡君二人共同販賣無訛。
  11.又雖因被告丙○○、林怡君二人均否認犯罪，且證人陳天仁
    、張正賢、王東榮、徐詠竣、劉忠志、乙○○、陳富傑、謝
    憲忠等人亦未能就被告丙○○、林怡君二人各次販出海洛因
    、甲基安非他命之重量為精確之證述，而未能確實計算出被
    告丙○○、林怡君二人販入海洛因、甲基安非他命與實際販
    賣海洛因、甲基安非他命之差價（即營利賺取之淨額）。惟
    按販賣毒品之所謂販賣行為，係行為人基於營利之目的，而
    販入或賣出毒品而言。販賣毒品者，其主觀上須有營利之意
    圖，且客觀上有販賣之行為，即足構成，至於實際上是否已
    經獲利，則非所問。即於有償讓與他人之初，係基於營利之
    意思，並著手實施，而因故無法高於購入之原價出售，最後
    不得不以原價或低於原價讓與他人時，仍屬販賣行為。必也
    始終無營利之意思，縱以原價或低於原價有償讓與他人，方
    難謂為販賣行為，而僅得以轉讓罪論處（最高法院九十三年
    度臺上字第一六五號刑事判決意旨參照）。復衡以近年來毒
    品之濫用，危害國民健康與社會安定日益嚴重，治安機關對
    於販賣或施用毒品之犯罪行為，無不嚴加查緝，各傳播媒體
    對於政府大力掃毒之決心亦再三報導，已使毒品不易取得且
    物稀價昂，苟被告丙○○、林怡君二人於有償交付海洛因、
    甲基安非他命之交易過程中無利可圖，縱屬至愚，亦無甘冒
    被取締移送法辦判處重刑之危險而平白從事上開海洛因、甲
    基安非他命交易之理，是其販入之價格必較其出售之價格為
    低，而有從中賺取買賣價差牟利之意圖及事實，應屬合理認
    定；又販賣毒品海洛因、甲基安非他命係違法行為，非可公
    然為之，而海洛因、甲基安非他命亦無公定價格，係可任意
    分裝增減分量，且每次買賣之價格、數量，亦隨時依雙方之
    關係深淺、資力、需求量、對行情之認知、來源是否充裕、
    查緝是否嚴緊、購買者被查獲時供述購買對象之可能風險之
    評估等因素，而異其標準，機動調整，非可一概論之。從而
    販賣之利得，除非經行為人坦承犯行或價格、數量俱臻明確
    外，實難察得其交易實情，然販賣者從價差或量差中牟利，
    方式雖異，惟其販賣行為在意圖營利則屬同一。從而，舉凡
    有償交易，除足以反證其確係另基於某種非圖利本意之關係
    外，通常尚難因無法查悉其販入價格，作為是否高價賣出之
    比較，諉以無營利之意思而阻卻販賣犯行之追訴。本件如事
    實欄一至四所示均屬有償行為，且被告丙○○、林怡君二人
    係前往特定約定地點交付海洛因、甲基安非他命並收取價款
    ，倘非有厚利可圖，自無平白甘冒觸犯重罪之風險而特意有
    償交付海洛因、甲基安非他命之理，足認被告丙○○、林怡
    君二人主觀上均確有營利之意圖甚明。
  12.查刑法於九十四年二月二日修正公布，並自九十五年七月一
    日起生效施行，修正後刑法刪除第五十六條之連續犯規定，
    而基於概括之犯意，連續數販賣毒品之行為，於刑法修正刪
    除連續犯規定之前，均依連續犯論以一罪，依該次刑法第五
    十六條修正理由之說明，謂：「對繼續犯同一罪名之罪者，
    均適用連續犯之規定論處，不無鼓勵犯罪之嫌，亦使國家刑
    罰權之行使發生不合理之現象」、「基於連續犯原為數罪之
    本質及刑罰公平原則之考量，爰刪除有關連續犯之規定」等
    語，即係將本應各自獨立評價之數罪，回歸本來就應賦予複
    數法律效果之原貌。而所謂集合犯是指立法者所制定之犯罪
    構成要件中，本就預定有數個同種類之行為將反覆實行之犯
    罪而言，將各自實現犯罪構成要件之反覆多數行為，解釋為
    集合犯，而論以一罪。是以對於集合犯，必須從嚴解釋，以
    符合立法本旨。觀諸毒品危害防制條例所定之販賣毒品罪之
    構成要件文義，實無從認定立法者本即預定該犯罪之本質，
    必有數個同種類行為而反覆實行之集合犯行，故販賣毒品罪
    ，難認係集合犯。因此，就刑法修正施行後多次販賣毒品之
    犯行，採一罪一罰，始符合立法本旨（最高法院九十七年度
    台上字第九九號刑事判決意旨參照）。是被告丙○○、林怡
    君二人就如事實欄三、四所載各次販賣海洛因及甲基安非他
    命之行為，各應屬數罪併罰關係，公訴人起訴書認係接續犯
    之一罪，尚有未當。
  13.按「販賣毒品罪之成立，不以買賣雙方之電話通聯紀錄為必
    要之證明方法」（最高法院九十七年度台上字第一四四三號
    刑事判決意旨參照）。本案被告丙○○、林怡君二人販賣海
    洛因、甲基安非他命犯行，已分據前揭證人陳天仁、張正賢
    、王東榮、徐詠竣、劉忠志、乙○○、陳富傑、謝憲忠等人
    指證在卷（詳見前述），雖上開證人證述之販賣情節，並非
    每一次均有通聯紀錄可稽，然尚難據此即排除而認定前開證
    人所證述未有通聯紀錄可佐之指證即逕非可採。此外，復有
    如附表編號二、七所示之物扣案可佐，本件被告丙○○、
    林怡君二人如事實欄所示販賣第一、二級毒品之犯行，均事
    證明確，足以認定。
  14.另被告丙○○所為如事實欄五所示之駕駛動力交通工具，致
    人受傷而逃逸之犯行，業據證人即被害人邱源洲迭次於警詢
    （見北警分偵刑字第０九六００一八０三七號警卷，未編頁
    ）、偵訊（見九十六年度偵字第九九九一號卷第七至十一頁
    ）及原審審理時（見原審九十七年四月十日審理筆錄第四至
    九頁）證述詳實，依證人邱源洲上開證述，被告丙○○係駕
    車自後追撞被害人邱源洲，且被告駕駛之自小客車，於車禍
    後，該車之車前方塑膠保護板掉落在現場等情，足認車禍發
    生當時，二車撞擊之力道非輕，又依證人邱源洲於偵訊及原
    審審理時均證稱：被告丙○○駕車肇事後，有停車下來，迨
    其起身要上前時，被告丙○○又駕車閃過站立之處而離去等
    情，足認被告丙○○辯稱：伊不知發生車禍云云，諉無可採
    。又被害人邱源洲因本件車禍確受有左腳第五蹠骨閉鎖性骨
    折、左足之扭傷及拉傷、左肩之扭傷及拉傷、左上肢及左下
    肢多處表淺損傷等傷害，有診斷書一件在卷可憑，並有證人
    即不知情之車主林張素珠於警詢時之證述、道路交通事故現
    場圖、道路交通事故調查報告表(一)、(二)各一份及照片二幀（
    含現場、車損、被告所駕駛之自小客車於車禍後遺留在現場
    之前方塑膠板及監視器翻拍照片）在卷可佐，被告丙○○所
    為如事實欄五所示之犯行，亦屬事證明確而洵足認定。被告
    丙○○之選任辯護人聲請本院傳喚證人陳天仁、劉忠志、謝
    憲忠及陳富傑到庭作證，惟渠等證人於原審已到庭就本案結
    證明確，並經檢察官、被告及其辯護人進行詰問在案，故本
    院認無再予傳喚調查之必要，併予敘明。
三、論罪科刑部分：
  (一)查被告丙○○於為如事實欄一、二所示之行為後，於九十四
    年二月二日修正公布之刑法，已自九十五年七月一日起生效
    施行，參照最高法院九十五年度第八次刑事庭會議決議內容
    ，依現行刑法第二條第一項之規定，就與被告罪刑有關之共
    同正犯、連續犯、刑罰之減輕、定應執行刑等一切情形，綜
    其全部罪刑之結果而為比較之結果（詳見附表肆所載），前
    揭有關被告丙○○所為如事實欄一、二所示之犯行，應適用
    被告丙○○行為時之刑法（即修正前之刑法）相關規定。
  (二)按海洛因、甲基安非他命分別係毒品危害防制條例所定之第
    一、二級毒品，不得非法販賣。是核被告丙○○所為如事實
    欄一、(一)至(四)、三、(三)所示之犯行，及被告丙○○、林怡君
    二人所為如事實欄三、(一)(1)至(5)、(二)(1)、(2)所示之犯行，均
    係犯毒品危害防制條例第四條第一項之販賣第一級毒品罪；
    又被告丙○○所為如事實欄二、如事實欄四、(一)所示之犯行
    ，及被告丙○○、林怡君二人所為如事實欄四、(二)(1)至(4)所
    示犯行，核均係犯毒品危害防制條例第四條第二項之販賣第
    二級毒品罪；再被告丙○○所為如事實欄五所示之犯行，係
    犯刑法第一百八十五條之四之駕駛動力交通工具肇事，致人
    受傷而逃逸罪。
  (三)被告丙○○、林怡君二人為供販賣第一、二級毒品而持有各
    該級毒品之低度行為，應分別為販賣之高度行為所吸收，不
    另論罪。
  (四)公訴人雖未敘及被告丙○○所為如事實欄二、(四)所示之與莊
    慶隆、邱惠雯、劉泓杰共同販賣甲基安非他命一次與張建宏
    之部分，然此部分與公訴人追加起訴書所載被告丙○○所為
    如事實欄二、(一)至(三)所示之連續販賣第二級毒品甲基安非他
    命之犯行間，具有修正前刑法所定之連續犯關係而為追加起
    訴效力所及，本院自應併予審理。
  (五)被告丙○○與莊慶隆、邱惠雯、劉泓杰四人間，就如事實欄
    二、(四)所示之販賣第二級毒品罪行，具有犯意之聯絡與行為
    之分擔，應依修正前刑法第二十八條之規定，論以共同正犯
    。又被告丙○○、林怡君二人間，就如事實欄三、(一)(1)至(5)
    、(二)(1)、(2)所示各次販賣第一級毒品犯行，及如事實欄四、
    (二)(1)至(4)所示各次販賣第二級毒品犯行，各有犯意之聯絡與
    行為之分擔，均應依刑法第二十八條之規定，論以共同正犯
    。至如事實欄一、(一)至(四)及如事實欄二、(一)至(三)所示犯行，
    則係被告丙○○向莊慶隆、邱惠雯販入供販賣用之海洛因及
    甲基安非他命後，自行單獨販賣，並無與莊慶隆、邱惠雯共
    同販賣海洛因、甲基安非他命之情形，已詳述如前，公訴人
    起訴書認係被告丙○○與莊慶隆、邱惠雯、劉泓杰共同販賣
    ，尚有誤會。又如事實欄三、(三)所示及如事實欄四、(一)所示
    犯行，則各係被告丙○○單獨販賣第一級毒品海洛因或第二
    級毒品甲基安非他命，並非與被告林怡君共犯之，已詳述如
    上，公訴人認係被告丙○○、林怡君二人共同販賣，亦有未
    洽。
  (六)被告丙○○如事實欄一、二所示先後多次販賣海洛因、甲基
    安非他命之犯行，均時間緊接，犯罪構成要件相同，顯各係
    基於概括之犯意反覆為之，均為修正前刑法所定之連續犯，
    各應依修正前刑法第五十六條之規定，論以情節較重之一罪
    【如事實欄二所示部分，本院酌以其中如事實欄二、(四)所示
    係被告丙○○與莊慶隆、邱惠雯及劉泓杰所共犯，其情節較
    之被告丙○○單獨所為之如事實欄二、(一)至(三)所示之情節為
    重，故應從一犯罪情節較重之共同連續販賣第二級毒品罪處
    斷】，並分別依法加重其刑（其中販賣第一級毒品罪之法定
    本刑為死刑、無期徒刑部分，依法不得加重，僅就法定刑之
    得併科罰金部分加重之；又販賣第二級毒品罪之法定本刑中
    無期徒刑部分，依法亦不得加重，僅就法定刑中有期徒刑及
    得併科罰金之部分加重之）。
  (七)被告丙○○所為如事實欄一所示連續販賣第一級毒品、如事
    實欄二所示連續販賣第二級毒品，如事實欄三、(一)至(三)所示
    八次販賣第一級毒品海洛因及如事實欄四、(一)、(二)所示五次
    販賣第二級毒品甲基安非他命，事實欄五所示肇事逃逸等犯
    行；被告林怡君所為如事實欄三、(一)、(二)所示七次販賣第一
    級毒品海洛因及如事實欄四、(二)所示四次販賣第二級毒品甲
    基安非他命等犯行，均犯意各別，行為互異，應各予分論併
    罰（公訴人認被告丙○○、林怡君二人就如事實欄三、四所
    示各次販賣海洛因、甲基安非他命之犯行，各屬接續犯之一
    罪，尚有未洽，理由已敘明如前述）。
  (八)被告丙○○前曾：(1)於九十年五月十一日，因施用第二級毒
    品案件，經原審法院以八十九年度易字第一六四四號判處有
    期徒刑八月確定；(2)又於九十年八月十七日，因施用第一級
    毒品案件，經原審法院以九十年度訴字第四四四號判處有期
    徒刑八月確定（上開(1)、(2)所示之刑，嗣復經裁定應執行有
    期徒刑一年二月確定）；(3)再於九十一年六月十三日，因施
    用第一、二級毒品案件，經原審法院以九十一年度訴字第三
    三六號分別判處有期徒刑一年、十月，應執行有期徒刑一年
    八月確定，上揭(1)至(3)所示之刑期經入監接續執行後，已於
    九十五年二月二十一日執行完畢，有被告丙○○之臺灣彰化
    地方法院檢察署刑案資料查註紀錄表、臺灣高等法院被告前
    案紀錄表各一份在卷可考，其於五年以內故意再犯如事實欄
    三、四、五所示之各罪，均為累犯，應各依刑法第四十七條
    第一項之規定加重其刑（其中販賣第一級毒品罪之法定本刑
    為死刑、無期徒刑部分，依法不得加重，僅就法定刑之得併
    科罰金部分加重之；又販賣第二級毒品罪之法定本刑中無期
    徒刑部分，依法亦不得加重，僅就法定刑中有期徒刑及得併
    科罰金部分加重之）。
  (九)被告丙○○所為如事實欄一所示之連續販賣第一級毒品犯行
    及如事實欄三、(一)至(三)所示各次販賣第一級毒品海洛因犯行
    ，及被告林怡君所為如事實欄三、(一)、(二)所示各次販賣第一
    級毒品海洛因犯行，本院審酌其等二人上開販賣海洛因所得
    （分別詳見附表編號三、八、九所載）並非甚多，與大量
    販賣毒品海洛因之大毒梟相較，對社會治安及國民健康之危
    害顯然較輕，因此倘仍遽以處法定本刑之最低刑度，均仍嫌
    過重，依被告丙○○所為上開連續販賣第一級毒品及被告丙
    ○○、林怡君二人所為前開各次販賣第一級毒品犯行之犯罪
    情狀，相較於毒品危害防制條例第四條第一項之法定刑而言
    ，在客觀上均足以引起一般人之同情，爰各依刑法第五十九
    條之規定，予以酌減其刑[查於被告丙○○為如事實欄一所
    示之連續販賣第一級毒品犯行後，刑法第五十九條已於九十
    四年二月二日修正公布，並自九十五年七月一日起生效施行
    ，修正前刑法第五十九條規定：「犯罪之情狀可憫恕者，得
    酌量減輕其刑」；修正後刑法第五十九條則規定：「犯罪之
    情狀顯可憫恕，認科以最低度刑仍嫌過重者，得酌量減輕其
    刑」，惟上開修正，僅係將酌減標準見解之法律明文化，非
    屬法律之變更，故不生新舊法比較適用之問題，應逕適用刑
    法第五十九條之規定（最高法院九十五年度第八次刑事庭會
    議決議及臺灣高等法院臺中分院九十六年度上更(一)字第四四
    七號刑事判決意旨參照）]，且被告丙○○上開所為連續販
    賣第一級毒品犯行部分，其法定刑之得併科罰金刑部分，前
    依法有加重、減輕之事由，應依法先加後減之。公訴人上訴
    意旨謂被告丙○○、林怡君不宜依刑法第五十九條減輕其刑
    ，容有誤會。又本件被告丙○○、林怡君二人於九十六年四
    月二十四日以前所為之販賣第一、二級毒品犯行，因無中華
    民國九十六年罪犯減刑條例第六條所定之情形，依同條例第
    三條第一項第七款之規定，自均不得予以減刑，併為敘明。
  (十)有關沒收部分：
  (1)按毒品危害防制條例第十九條第一項規定：犯第四條之罪者
    ，其供犯罪所用或因犯罪所得之財物，均沒收之，如全部或
    一部不能沒收時，追徵其價額或以其財產抵償之。但該條項
    並無如同條例第十八條第一項所定「不問屬於犯人與否，沒
    收之」之明文，自屬相對沒收主義之立法。是其應沒收之物
    ，應以屬被告或共犯所有者為限。又該規定所稱「追徵其價
    額」者，係指所沒收之物為金錢以外之其他財物而無法沒收
    時，應追徵其價額，使其繳納與原物相當之價額。如所得財
    物為金錢而無法沒收時，始應「以其財產抵償之」（最高法
    院九十五年度台上字第三０五號判決意旨參照）。
  (2)如附表編號一所示之行動電話一支（未扣案），係被告丙
    ○○所有、供如事實欄一、二所示犯罪所用之物；又如附表
    編號二所示邱惠雯所有已扣案之行動電話一支，係被告丙
    ○○為如事實欄二、(四)所示共同販賣甲基安非他命一次與張
    建宏該次之犯行時，共犯邱惠雯所有、供犯罪所用之物；如
    附表編七所示被告丙○○所有之行動電話一支（已扣案）
    ，則係被告丙○○所有、供其單獨或與被告林怡君共犯如事
    實欄三、四所示販賣第一、二級毒品罪所用之物；如附表
    編號三至六、八至十一所示（均未扣案），則分屬被告丙○
    ○、林怡君販賣第一、二級毒品之所得財物（詳情見附表
    編號三至六、八至十一所載），如附表各編號所載之物，
    均應依毒品危害防制條例第十九條第一項前段之規定諭知沒
    收之（按沒收係就「原物」執行，故販賣第一、二級毒品所
    得之「原物」，於共犯之間，並無重覆沒收之可能，自無諭
    知連帶沒收之必要），如全部或一部不能沒收時，向被告丙
    ○○追徵其價額（指附表編號一、五所示部分）、以其財
    產抵償（如附表編號三、四、九、十所示部分，應由被告
    丙○○之財產抵償之）或連帶抵償之（如附表編號六所示
    部分，應以被告丙○○與共犯莊慶隆、邱惠雯、劉泓杰之財
    產連帶抵償之；如附表編號八、十一所示，則應由被告丙
    ○○、林怡君二人之財產連帶抵償）。至被告丙○○用以犯
    如事實欄一、二所示犯行之內裝門號0000000000
    號之行動電話一支，並未扣案，且被告丙○○於原審審理時
    供稱：伊已不記得有無使用上開門號一語，而無法查悉前揭
    行動電話是否被告丙○○所有之物；又未扣案之00000
    00000號晶片卡、已扣案之0000000000號、
    0000000000號晶片卡，均查無係屬被告丙○○、
    林怡君二人或如事實欄二、(四)所載之共犯即莊慶隆、邱惠雯
    、劉泓杰所有之物，既無證據足認係被告丙○○、林怡君及
    其揭如事實欄二、(四)所示共犯所有之物，自不得予以宣告沒
    收。另被告丙○○、林怡君二人為警於九十六年四月二日下
    午八時十分許，在不知情之邱靜君位於雲林縣斗六市○○○
    路○段三之十一號十樓住處，為警另查扣之被告丙○○所有
    之電子磅秤一台、塑膠鏟管六支、分裝塑膠袋一包、布質手
    提袋一個及分屬被告丙○○、林怡君二人所有之注射針筒四
    十支等物，均與本案無關，已據被告丙○○、林怡君二人於
    原審審理時陳明，且本院亦查無上開扣案物品與有案被告丙
    ○○、林怡君二人上開所犯各罪有關之事證，爰均不予宣告
    沒收之。
  (十一)原審認被告丙○○、林怡君罪證明確，而依上述規定分別予
    以論罪，並審酌被告丙○○、林怡君二人之素行、犯罪之動
    機、目的、其二人所為如事實欄所載販賣海洛因、甲基安非
    他命之期間、次數、手段、所得財物、被告丙○○駕駛自小
    客車肇事致被害人邱源洲受傷而逃逸之情節、對被害人邱源
    洲所生之損害及被告丙○○、林怡君二人犯罪後之態度等一
    切情狀，就被告丙○○所為上開十六罪及被告林怡君所為前
    開十一罪，分別各量處如附表壹、附表貳「主文欄」所示之
    刑，被告丙○○並定其應執行有期徒刑十八年六月，被告林
    怡君並定其應執行有期徒刑十六年六月，並諭知附表編號
    一至十一所示之物均沒收，如全部或一部不能沒收時，則依
    上開所述，追徵其價額，或以被告丙○○或被告林怡君之財
    產抵償或連帶抵償。被告丙○○、林怡君上訴，均否認罪行
    ，為無理由，應予駁回。檢察官上訴，指摘原判決量刑過輕
    之不當，亦無理由，應予駁回。
四、應不另為無罪諭知部分：
  (一)起訴（指下列２、３所示部分）及追加起訴（指下列１所示
    部分）意旨另略以：
  1.被告丙○○與莊慶隆、邱惠雯、劉泓杰三人共同基於連續販
    賣甲基安非他命之概括犯意：(1)被告丙○○自九十四年三月
    間某日起至同年九月間某日止，於本判決事實欄二、(一)所示
    二次之時、地以外之該期間內某時，於  陳仁天撥打電話前
    來約定交易地點後，在彰化縣社頭鄉○○路或親親超市附近
    ，以一千元之價格，販賣甲基安非他命與陳天仁一次。(2)被
    告丙○○自九十四年四月間某日起至同年九月底某日止，於
    本判決事實欄二、(二)所示四次時間以外之該期間內某個六時
    點，於張正賢撥打電話前來約定交易地點後，在南投縣南市
    南崗工業區麥當勞附近，以五千五百元（一錢）、三千元（
    二分之一錢）或二千    元（三分之一錢）之價格，連續販
    賣甲基安非他命（追加起訴書誤載為海洛因，惟業經蒞庭檢
    察官於原審審理時當庭更正）與張正賢六次。(3)被告丙○○
    自九十四年五月間起至同年八月間某日止，於本判決如事實
    欄二、(三)所示二次時間以外之該期間內某二時點，於徐詠竣
    撥打電話前來約定交易地點後，彰化縣田中鎮麥當勞附近、
    彰化縣社頭鄉境內之某果菜市場附近，以每次五百元或一千
    元之價格，連續販賣甲基安非他命與徐詠竣二次，因認被告
    丙○○此部分另涉有毒品危害防制條例第四條第二項之連續
    販賣第二級毒品罪嫌。
  2.被告林怡君與同案被告丙○○共同基於販賣第一級毒品海洛
    因之犯意聯絡，於九十六年二月二十三日下午九時許，於陳
    富傑以0000000000號行動電話，撥打00000
    00000號行動電話一支向同案被告丙○○表示欲購買海
    洛因，並約定在彰化縣社頭鄉○○路上之運動公園附近交易
    ，由同案被告丙○○交付海洛因與陳富傑，並收取價金一千
    元，共同販賣海洛因一次（即同案被告丙○○所為如事實欄
    三、(三)所示部分），因認被告林怡君此部分涉犯毒品危害防
    制條例第四條第一項之販賣第一級毒品罪嫌（公訴人起訴書
    第一頁已載明此部分亦係被告林怡君與同案被告丙○○共犯
    ，蒞庭檢察官於原審審理時更正係同案被告丙○○單獨所犯
    ，而主張未起訴被告林怡君，尚不生效力，本院仍應認已起
    訴而加以審理）。
  3.被告林怡君於九十五年年中之七、八月間某日（即同案被告
    丙○○如事實欄四、（一）所示犯行之時間），同案被告丙
    ○○共同基於販賣第一級毒品海洛因之犯意聯絡，於謝憲忠
    以0000000000號行動電話，撥打其二人所使用之
    0000000000號行動電話一支表示欲購買價格半錢
    七千元之甲基安非他命一包後，其二人即一同駕車至彰化縣
    員林鎮○○路之燦坤店旁小路，將所共同販賣之甲基安非他
    命交付與謝憲忠，並收取三千元至七千五百元其中一數額之
    現金，而共同販賣甲基安非他命與謝憲忠一次，因認被告林
    怡君此部分亦另涉犯毒品危害防制條例第四條第二項之販賣
    第二級毒品罪嫌。
  (二)按犯罪事實應依證據認定之，無證據不得認定犯罪事實，刑
    事訴訟法第一百五十四條第二項定有明文。復按所謂認定犯
    罪事實之證據，係指足以認定被告確有犯罪行為之積極證據
    而言，該項證據自須適合於被告犯罪事實之認定，始得採為
    斷罪資料；又事實之認定，應憑證據，如未能發現相當證據
    ，或證據不足以證明，自不能以推測或擬制之方法，以為裁
    判基礎，最高法院二十九年上字第三一０五號、四十年臺上
    字第八六號判例著有明文。
  (三)公訴人認被告丙○○涉有上開連續販賣甲基安非他命與陳天
    仁、張正賢、徐詠竣各一次、六次、二次之犯行，並認被告
    林怡君涉有前開販賣海洛因與陳富傑一次及販賣甲基安非他
    命一次與謝憲忠之犯行，主要無非係以有證人天仁、張正賢
    、徐詠竣、謝憲忠於警、偵訊之證述在卷為其論據。惟訊據
    被告丙○○、林怡君二人均堅決否認有何此部分之犯行，被
    告丙○○辯稱：伊係與陳天仁、張正賢、徐詠竣合資購買甲
    基安非他命，並非販賣甲基安非他命等語；被告林怡君則以
    ：其未曾販賣海洛因給陳富傑、亦無販賣甲基安非他命與謝
    憲忠等語。經查：依證人陳天仁、張正賢、徐詠竣三人於警
    、偵訊之證述及證人陳天仁於本院審理時之證稱內容，僅足
    以認定被告丙○○連續販賣甲基安非他命與陳天仁、張正賢
    、徐詠竣之次數分別為二次、四次及二次等情，已詳述如前
    [詳見理由欄二、(二)1.2.3.所述]；又如事實欄三、(三)，四、
    (一)所示部分，係被告丙○○單獨所為，難認被告林怡君知悉
    或有參與而為前開販賣海洛因一次與陳富傑及販賣甲基安非
    他命一次與謝憲忠之共同正犯部分，亦均已敘明如前[詳見
    理由欄二、(二)8.、10.部分之論述]。此外，本院復查無其他
    積極確切之證據，足資證明被告丙○○有何前揭連續販賣甲
    基安非他命與陳仁天、張正賢、徐詠竣共計九次之犯行，或
    被告林怡君有何此部分販賣海洛因與陳富傑一次及販賣甲基
    安非他命與謝憲忠一次之犯行，不能證明被告丙○○、林怡
    君二人犯有此部分之罪，惟公訴人認被告丙○○此部分連續
    販賣甲基安非他命九次之罪嫌，與經本院判決有罪如事實欄
    二所示之連續販賣甲基安非他犯行間，具有修正前刑法所定
    之連續犯關係，且公訴人認被告林怡君此部分販賣海洛因、
    甲基安非他命各一次之罪嫌，分別與經本院判決有罪如事實
    欄三、四所載被告林怡君各次販賣海洛因、甲基安非他命之
    犯行間，具有接續犯之一罪關係，爰均不另為無罪之諭知。
據上論結，應依刑事訴訟法第三百六十八條，判決如主文。
本案經檢察官甲○○到庭執行職務。
中    華    民    國    98    年    6     月    9     日
            刑事第四庭    審判長法  官  洪  耀  宗
                                法  官  劉  登  俊
                                法  官  許  文  碩
以上正本證明與原本無異。
如不服本判決，應於收受送達後10日內向本院提出上訴書狀，其
未敘述上訴之理由者，並得於提起上訴後10日內向本院補提理由
書（均須按他造當事人之人數附繕本）「切勿逕送上級法院」。
                                書記官  郭  蕙  瑜
中    華    民    國    98    年    6     月    10    日
附表壹：（被告丙○○部分）
┌──┬───────┬───────────────────────┐
│編號│犯  罪  事  實│          主        文        欄              │
├──┼───────┼───────────────────────┤
│一  │如事實欄一、（│丙○○連續販賣第一級毒品，處有期徒刑拾年，未扣│
│    │一）至（四）所│案如附表編號一、三所示之物均沒收之，如全部或│
│    │示。          │一部不能沒收時，追徵其價額（指附表編號一）或│
│    │              │以其財產抵償（指附表編號三）之。            │
├──┼───────┼───────────────────────┤
│二  │如事實欄二、（│丙○○共同連續販賣第二級毒品，處有期徒刑柒年拾│
│    │一）至（四）所│月。如附表編號一、二、四至六所示之物均沒收之│
│    │示。          │、未扣案如附表編號一、四至六所示之物，如全部│
│    │              │或一部不能沒收時，追徵其價額（指附表編號一、│
│    │              │五）或以其財產抵償（指附表編號四）、連帶抵償│
│    │              │（指附表編號六）之。                        │
├──┼───────┼───────────────────────┤
│三  │如事實欄三、（│丙○○共同販賣第一級毒品，累犯，處有期徒刑拾伍│
│    │一）、(1)所示。│年肆月。如附表編號七、八(1)所示之物均沒收之，│
│    │              │未扣案如附表編號八(1)所示因販賣第一級毒品所得│
│    │              │之財物，如全部或一部不能沒收時，以其財產連帶抵│
│    │              │償之。                                        │
├──┼───────┼───────────────────────┤
│四  │如事實欄三、（│丙○○共同販賣第一級毒品，累犯，處有期徒刑拾伍│
│    │一）、(2)所示。│年肆月。如附表編號七、八(2)所示之物均沒收之，│
│    │              │未扣案如附表編號八(2)所示因販賣第一級毒品所得│
│    │              │之財物，如全部或一部不能沒收時，以其財產連帶抵│
│    │              │償之。                                        │
├──┼───────┼───────────────────────┤
│五  │如事實欄三、（│丙○○共同販賣第一級毒品，累犯，處有期徒刑拾伍│
│    │一）、(3)所示。│年肆月。如附表編號七、八(3)所示之物均沒收之，│
│    │              │未扣案如附表編號八(3)所示因販賣第一級毒品所得│
│    │              │之財物，如全部或一部不能沒收時，以其財產連帶抵│
│    │              │償之。                                        │
├──┼───────┼───────────────────────┤
│六  │如事實欄三、（│丙○○共同販賣第一級毒品，累犯，處有期徒刑拾伍│
│    │一）、(4)所示。│年肆月。如附表編號七、八(4)所示之物均沒收之，│
│    │              │未扣案如附表編號八(4)所示因販賣第一級毒品所得│
│    │              │之財物，如全部或一部不能沒收時，以其財產連帶抵│
│    │              │償之。                                        │
├──┼───────┼───────────────────────┤
│七  │如事實欄三、（│丙○○共同販賣第一級毒品，累犯，處有期徒刑拾伍│
│    │一）、(5)所示。│年肆月。如附表編號七、八(5)所示之物均沒收之，│
│    │              │未扣案如附表編號八(5)所示因販賣第一級毒品所得│
│    │              │之財物，如全部或一部不能沒收時，以其財產連帶抵│
│    │              │償之。                                        │
├──┼───────┼───────────────────────┤
│八  │如事實欄三、（│丙○○共同販賣第一級毒品，累犯，處有期徒刑拾伍│
│    │二）、(1)所示。│年陸月。如附表編號七、八(6)所示之物均沒收之，│
│    │              │未扣案如附表編號八(6)所示因販賣第一級毒品所得│
│    │              │之財物，如全部或一部不能沒收時，以其財產連帶抵│
│    │              │償之。                                        │
├──┼───────┼───────────────────────┤
│九  │如事實欄三、（│丙○○共同販賣第一級毒品，累犯，處有期徒刑拾伍│
│    │二）、(2)所示。│年陸月。如附表編號七、八(7)所示之物均沒收之，│
│    │              │未扣案如附表編號八(7)所示因販賣第一級毒品所得│
│    │              │之財物，如全部或一部不能沒收時，以其財產連帶抵│
│    │              │償之。                                        │
├──┼───────┼───────────────────────┤
│十  │如事實欄三、（│丙○○販賣第一級毒品，累犯，處有期徒刑拾伍年伍│
│    │三）所示。    │月。如附表編號七、九所示之物均沒收之，未扣案│
│    │              │如附表編號九所示因販賣第一級毒品所得之財物，│
│    │              │如全部或一部不能沒收時，以其財產抵償之。      │
├──┼───────┼───────────────────────┤
│十一│如事實欄四、（│丙○○販賣第二級毒品，累犯，處有期徒刑柒年柒月│
│    │一）所示。    │。如附表編號七、十所示之物均沒收之，未扣案如│
│    │              │附表編號十所示因販賣第二級毒品所得之財物，如│
│    │              │全部或一部不能沒收時，以其財產抵償之。        │
├──┼───────┼───────────────────────┤
│十二│如事實欄四、（│丙○○共同販賣第二級毒品，累犯，處有期徒刑柒年│
│    │二）、(1)所示。│捌月。如附表編號七、十一(1)所示之物均沒收之，│
│    │              │未扣案如附表編號十一(1)所示因販賣第二級毒品所│
│    │              │得之財物，如全部或一部不能沒收時，以其財產連帶│
│    │              │抵償之。                                      │
├──┼───────┼───────────────────────┤
│十三│如事實欄四、（│丙○○共同販賣第二級毒品，累犯，處有期徒刑柒年│
│    │二）、(2)所示。│肆月。如附表編號七、十一(2)所示之物均沒收之，│
│    │              │未扣案如附表編號十一(2)所示因販賣第二級毒品所│
│    │              │得之財物，如全部或一部不能沒收時，以其財產連帶│
│    │              │抵償之。                                      │
├──┼───────┼───────────────────────┤
│十四│如事實欄四、（│丙○○共同販賣第二級毒品，累犯，處有期徒刑柒年│
│    │二）、(3)所示。│陸月。如附表編號七、十一(3)所示之物均沒收之，│
│    │              │未扣案如附表編號十一(4)所示因販賣第二級毒品所│
│    │              │得之財物，如全部或一部不能沒收時，以其財產連帶│
│    │              │抵償之。                                      │
├──┼───────┼───────────────────────┤
│十五│如事實欄四、（│丙○○共同販賣第二級毒品，累犯，處有期徒刑柒年│
│    │二）、(4)所示。│捌月。如附表編號七、十一(4)所示之物均沒收之，│
│    │              │未扣案如附表編號十一(4)所示因販賣第二級毒品所│
│    │              │得之財物，如全部或一部不能沒收時，以其財產連帶│
│    │              │抵償之。                                      │
├──┼───────┼───────────────────────┤
│十六│如事實欄五所示│丙○○駕駛動力交通工具肇事，致人受傷而逃逸，累│
│    │。            │犯，處有期徒刑壹年貳月。                      │
└──┴───────┴───────────────────────┘
附表貳：（被告林怡君部分）
┌──┬───────┬───────────────────────┐
│編號│犯  罪  事  實│          主        文        欄              │
├──┼───────┼───────────────────────┤
│一  │如事實欄三、（│林怡君共同販賣第一級毒品，處有期徒刑拾伍年貳月│
│    │一）、(1)所示。│。如附表編號七、八(1)所示之物均沒收之，未扣案│
│    │              │如附表編號八(1)所示因販賣第一級毒品所得之財物│
│    │              │，如全部或一部不能沒收時，以其財產連帶抵償之。│
├──┼───────┼───────────────────────┤
│二  │如事實欄三、（│林怡君共同販賣第一級毒品，處有期徒刑拾伍年貳月│
│    │一）、(2)所示。│。如附表編號七、八(2)所示之物均沒收之，未扣案│
│    │              │如附表編號八(2)所示因販賣第一級毒品所得之財物│
│    │              │，如全部或一部不能沒收時，以其財產連帶抵償之。│
├──┼───────┼───────────────────────┤
│三  │如事實欄三、（│林怡君共同販賣第一級毒品，處有期徒刑拾伍年貳月│
│    │一）、(3)所示。│。如附表編號七、八(3)所示之物均沒收之，未扣案│
│    │              │如附表編號八(3)所示因販賣第一級毒品所得之財物│
│    │              │，如全部或一部不能沒收時，以其財產連帶抵償之。│
├──┼───────┼───────────────────────┤
│四  │如事實欄三、（│林怡君共同販賣第一級毒品，處有期徒刑拾伍年貳月│
│    │一）、(4)所示。│。如附表編號七、八(4)所示之物均沒收之，未扣案│
│    │              │如附表編號八(4)所示因販賣第一級毒品所得之財物│
│    │              │，如全部或一部不能沒收時，以其財產連帶抵償之。│
├──┼───────┼───────────────────────┤
│五  │如事實欄三、（│林怡君共同販賣第一級毒品，處有期徒刑拾伍年貳月│
│    │一）、(5)所示。│。如附表編號七、八(5)所示之物均沒收之，未扣案│
│    │              │如附表編號八(5)所示因販賣第一級毒品所得之財物│
│    │              │，如全部或一部不能沒收時，以其財產連帶抵償之。│
├──┼───────┼───────────────────────┤
│六  │如事實欄三、（│林怡君共同販賣第一級毒品，處有期徒刑拾伍年肆月│
│    │二）、(1)所示。│。如附表編號七、八(6)所示之物均沒收之，未扣案│
│    │              │如附表編號八(6)所示因販賣第一級毒品所得之財物│
│    │              │，如全部或一部不能沒收時，以其財產連帶抵償之。│
├──┼───────┼───────────────────────┤
│七  │如事實欄三、（│林怡君共同販賣第一級毒品，處有期徒刑拾伍年肆月│
│    │二）、(2)所示。│。如附表編號七、八(7)所示之物均沒收之，未扣案│
│    │              │如附表編號八(7)所示因販賣第一級毒品所得之財物│
│    │              │，如全部或一部不能沒收時，以其財產連帶抵償之。│
├──┼───────┼───────────────────────┤
│八  │如事實欄四、（│林怡君共同販賣第二級毒品，處有期徒刑柒年陸月。│
│    │二）、(1)所示。│如附表編號七、十一(1)所示之物均沒收之，未扣案│
│    │              │如附表編號十一(1)所示因販賣第二級毒品所得之財│
│    │              │物，如全部或一部不能沒收時，以其財產連帶抵償之│
│    │              │。                                            │
├──┼───────┼───────────────────────┤
│九  │如事實欄四、（│林怡君共同販賣第二級毒品，處有期徒刑柒年陸月。│
│    │二）、(2)所示。│如附表編號七、十一(2)所示之物均沒收之，未扣案│
│    │              │如附表編號十一(2)所示因販賣第二級毒品所得之財│
│    │              │物，如全部或一部不能沒收時，以其財產連帶抵償之│
│    │              │。                                            │
├──┼───────┼───────────────────────┤
│十  │如事實欄四、（│林怡君共同販賣第二級毒品，處有期徒刑柒年貳月。│
│    │二）、(3)所示。│如附表編號七、十一(3)所示之物均沒收之，未扣案│
│    │              │如附表編號十一(3)所示因販賣第二級毒品所得之財│
│    │              │物，如全部或一部不能沒收時，以其財產連帶抵償之│
│    │              │。                                            │
├──┼───────┼───────────────────────┤
│十一│如事實欄四、（│林怡君共同販賣第二級毒品，處有期徒刑柒年陸月。│
│    │二）、(4)所示。│如附表編號七、十一(4)所示之物均沒收之，未扣案│
│    │              │如附表編號十一(4)所示因販賣第二級毒品所得之財│
│    │              │物，如全部或一部不能沒收時，以其財產連帶抵償之│
│    │              │。                                            │
└──┴───────┴───────────────────────┘
附表：
一、被告丙○○所有、內裝門號0000000000號晶片卡
    一枚之行動電話一支（未扣案）。
二、邱惠雯所有、內裝門號0000000000號晶片卡之行
    動電話一支（查扣於臺灣彰化地方法院檢察署九十四年度偵
    字第七六四七號案件）。
三、如事實欄一、（一）至（四）所示，被告丙○○連續販賣第
    一級毒品所得現金共計一萬三千五百元（未扣案）。
四、如事實欄二、（一）至（三）所示，被告丙○○連續販賣第
    二級毒品所得現金共計一萬三千元（未扣案）。
五、如事實欄二、（三）所示，被告丙○○販賣第二級毒品所得
    音響一台（未扣案）。
六、如事實欄二、（四）所示，被告丙○○與莊慶隆、邱惠雯、
    劉弘杰共同販賣第二級毒品所得現金共計一千元（未扣案）
    。
七、被告丙○○所有、內裝門號0000000000號晶片卡
    一枚之摩拖羅拉廠牌之行動電話一支（已扣案）。
八、(1)如事實欄三、（一）(1)所示，被告丙○○、林怡君共同販
      賣第一級毒品所得現金五百元（未扣案）。
    (2)如事實欄三、（一）(2)所示，被告丙○○、林怡君共同販
      賣第一級毒品所得現金五百元（未扣案）。
    (3)如事實欄三、（一）(3)所示，被告丙○○、林怡君共同販
      賣第一級毒品所得現金五百元（未扣案）。
    (4)如事實欄三、（一）(4)所示，被告丙○○、林怡君共同販
      賣第一級毒品所得現金五百元（未扣案）。
    (5)如事實欄三、（一）(5)所示，被告丙○○、林怡君共同販
      賣第一級毒品所得現金五百元（未扣案）。
    (6)如事實欄三、（二）(1)所示，被告丙○○、林怡君共同販
      賣第一級毒品所得現金一千元（未扣案）。
    (7)如事實欄三、（二）(2)所示，被告丙○○、林怡君共同販
      賣第一級毒品所得現金一千元（未扣案）。
九、如事實欄三、（三）所示，被告丙○○販賣第一級毒品所得
    現金一千元（未扣案）。
十、如事實欄四、（一）所示，被告丙○○販賣第二級毒品所得
    現金七千元（未扣案）。
十一、(1)如事實欄四、（二）(1)所示，被告丙○○、林怡君共同
        販賣第一級毒品所得現金七千元（未扣案）。
      (2)如事實欄四、（二）(2)所示，被告丙○○、林怡君共同
        販賣第一級毒品所得現金三千元（未扣案）。
      (3)如事實欄四、（二）(3)所示，被告丙○○、林怡君共同
        販賣第一級毒品所得現金四千元（未扣案）。
      (4)如事實欄四、（二）(4)所示，被告丙○○、林怡君共同
        販賣第一級毒品所得現金七千元（未扣案）。
附表肆：（刑法修正前、後與被告丙○○如事實欄一、二所示犯
          行之罪刑有關規定之比較，依附表肆編號六所示綜合
          比較之結論，應適用修正前之刑法相關規定。）
一、(一)修正事項：共同正犯。
    (二)修正前：
      (1)刑法第二十八條：「二人以上共同實施犯罪之行為者，
        皆為正犯。」
      (2)刑法第三十一條：「（第一項）因身份或其他特定關係
        成立之罪，其共同實施或教唆幫助者，雖無特定關係，
        仍以共犯論。（第二項）因身份或其他特定關係致刑有
        重輕或免除者，其無特定關係之人，科以通常之刑。」
    (三)修正後：
      (1)刑法第二十八條：「二人以上共同實行犯罪之行為者，
        皆為正犯。」
      (2)刑法第三十一條：「（第一項）因身份或其他特定關係
        成立之罪，其共同實行、教唆或幫助者，雖無特定關係
        ，仍以正犯或共犯論。但得減輕其刑。（第二項）因身
        份或其他特定關係致刑有重輕或免除者，其無特定關係
        之人，科以通常之刑。」
    (四)比較結果：修正後之規定並非有利於被告丙○○。
二、(一)修正事項：連續犯。
    (二)修正前第五十六條：「連續數行為而犯同一之罪名者，以
      一罪論。但得加重其刑至二分之一。」
    (三)修正後：廢除修正前刑法第五十六條連續犯之規定。
    (四)比較結果：修正後之規定並非有利於被告丙○○。
三、(一)修正事項：主刑之併科罰金刑。
    (二)修正前第三十三條第五款：「罰金：（銀元）一元以上。
      」
    (三)修正後第三十三條第五款：「罰金：新臺幣一千元以上，
      以百元計算之。」
    (四)比較結果：修正後之規定並非有利於被告。
四、(一)修正事項：無期徒刑之減輕其刑。
    (二)修正前刑法第六十五條第二項：「無期徒刑減輕者，為七
      年以上有期徒刑。」
    (三)修正後刑法第六十五條第二項：「無期徒刑減輕者，為二
      十年以下十五年以上有期徒刑。」
    (四)比較結果：修正後之規定並非有利於被告丙○○。
五、(一)修正事項：宣告多數有期徒刑之定應執行刑。
    (二)修正前刑法第五十一條第五款：「宣告多數有期徒刑者，
      於各刑中之最長期以上，各刑合併之刑期以下，定其刑期
      。但不得逾二十年。」
    (三)修正後刑法第五十一條第五款：「數罪併罰，分別宣告其
      罪之刑，依下列各款定其應執行者：五、宣告多數有期徒
      刑者，於各刑中之最長期以上，各刑合併之刑期以下，定
      其刑期。但不得逾三十年。」
    (四)比較結果：修正後之規定並非有利於被告丙○○。
六、結論：綜上所陳，依現行刑法第二條第一項：「行為後法律
    有變更者，適用行為時之法律。但行為後之法律有利於行為
    人者，適用最有利於行為人之法律。」之從舊從輕規定，因
    修正後刑法對被告丙○○並非有利，故被告丙○○所為如事
    實欄一、二所示犯行，仍應依刑法第二條第一項前段之規定
    ，適用被告丙○○行為時之刑法（即修正前之刑法）相關規
    定。


司法院資訊處製作；財團法人民間司法改革基金會備份。
